最高法院刑事判決　　　　　　九十六年度台上字第三八七一號
上　訴　人　台灣高等法院檢察署檢察官
被　　　告　甲○○
上列上訴人因被告違反毒品危害防制條例案件，不服台灣高等法
院中華民國九十六年四月二十六日第二審判決（九十六年度上訴
字第一０四六號，起訴案號：台灣新竹地方法院檢察署九十五年
度毒偵字第一二００、一三二四、一三三四、一四九二號），提
起上訴，本院判決如下：
    主  文
上訴駁回。
    理  由
按刑事訴訟法第三百七十七條規定，上訴於第三審法院，非以判
決違背法令為理由，不得為之。是提起第三審上訴，應以原判決
違背法令為理由，係屬法定要件。如果上訴理由書狀並未依據卷
內訴訟資料，具體指摘原判決不適用何種法則或如何適用不當，
或所指摘原判決違法情事，顯與法律規定得為第三審上訴理由之
違法情形，不相適合時，均應認其上訴為違背法律上之程式，予
以駁回。本件檢察官上訴意旨略稱：被告甲○○前曾施用毒品多
次，經執行後，仍不知悔改，原判決既認定被告又施用第一級毒
品海洛因四次，且為累犯，竟對其每次施用毒品犯行僅科處有期
徒刑七月，量刑太輕，顯未斟酌刑法第五十七條各款之情狀，有
判決適用法則不當之違法云云。
惟查：刑罰之量定，乃法院得依職權自由裁量之事項，苟已審酌
刑法第五十七條各款所列情狀，量處之刑罰又未逾越法定刑度，
復無顯然失輕失重之情形，即不得率指為違法。原判決維持第一
審關於施用第一級毒品部分之判決，關於刑罰之量定部分，已說
明量刑之輕重，乃實體法上賦予法院得自由裁量之事項，第一審
判決已審酌刑法第五十七條各款所列情狀，對被告各次施用海洛
因犯行所諭知之徒刑，又未逾越法定刑度，復無濫用權限情事，
如何之不得任意指為違法。上訴意旨對原審此部分之論斷，究有
何違背經驗法則或論理法則等違法情形，並未依據卷內資料具體
表明，仍執陳詞，以被告前有多次施用毒品犯行，且為累犯，又
係四次施用海洛因，原判決竟對其每次施用毒品犯行從輕科處有
期徒刑七月，顯未斟酌刑法第五十七條各款所列情狀云云，據以
指摘原審有判決適用法則不當之違背法令，係以自己之說詞，對
原審量刑裁量權之適法行使，並已於判決內說明之事項，漫事指
摘，復為單純之事實上爭辯，依首開說明，自難認係適法之第三
審上訴理由。其上訴違背法律上之程式，應予駁回。
據上論結，應依刑事訴訟法第三百九十五條前段，判決如主文。
中    華    民    國  九十六  年    七    月   十九   日
                      最高法院刑事第十庭
                          審判長法官  謝  俊  雄
                                法官  陳  世  雄
                                法官  魏  新  和
                                法官  吳  信  銘
                                法官  徐  文  亮
      本件正本證明與原本無異
                                      書  記  官
中    華    民    國  九十六  年    七    月  二十五  日
                                                      Ｋ
